臺灣新北地方法院刑事判決
111年度審易字第1035號
公  訴  人  臺灣新北地方檢察署檢察官
被      告  陳儒正


                （現於法務部○○○○○○○○○○○執行）
上列被告因竊盜案件，經檢察官提起公訴（111年度偵字第7857
號），嗣被告於準備程序中為有罪之陳述，經裁定進行簡式審判
程序，並判決如下：
    主  文
陳儒正犯侵入住宅竊盜罪，處有期徒刑陸月，如易科罰金，以新
臺幣壹仟元折算壹日。
    事  實
一、陳儒正於民國110年8月30日8時30分許，係謝豐懋位於新北
     市○○區○○路000號3樓A室套房之租客，竟意圖為自己不法之
     所有，基於侵入住宅竊盜之犯意，趁謝豐懋不在家之際，
     徒手打開2樓與3樓中間隔門進入謝豐懋位於上址2樓之房間
     ，竊取謝豐懋所有放置於桌子及衣櫃抽屜內之鑽石及黃金
     戒指各1個、美元500元、歐元100元、新臺幣（下同）5,00
     0元（合計價值約12萬2,200元），得手後放置於口袋，適
     聽聞聲響，旋即跑回上址3樓租屋處。嗣因謝豐懋察覺遭竊
     而聯絡陳儒正經其坦承道歉，後報警處理始查知上情。
二、案經謝豐懋訴由新北市政府警察局土城分局報告臺灣新北地
     方檢察署檢察官偵查起訴。
    理  由
一、按除被告所犯為死刑、無期徒刑、最輕本刑為3年以上有期
     徒刑之罪或高等法院管轄第一審案件者外，於第一次審判
     期日前之準備程序進行中，被告先就被訴事實為有罪之陳
     述時，審判長得告知被告簡式審判程序之旨，裁定進行簡
     式審判程序，刑事訴訟法第273條之1第1項定有明文。經核
     本件被告陳儒正所犯係死刑、無期徒刑、最輕本刑為3年以
     上有期徒刑以外之罪，其於準備程序中就被訴事實為有罪
     之陳述，經法官告知簡式審判之旨，並聽取公訴人、被告
     之意見後，爰依首揭規定，由受命法官獨任進行簡式審判
     程序，合先敘明。
二、上揭犯罪事實，業據被告於偵查、本院準備程序與審理時均
     坦承不諱（見偵卷第8頁至第9頁、第71頁及本院卷附111年
     6月7日準備程序與簡式審判筆錄），並有告訴人謝豐懋於
     警詢、偵查中指述綦詳（見偵卷第11頁至第15頁、第49頁
     至第51頁），復有房屋租賃契約書照片1張（見偵卷第25頁
     ）在卷可稽，足認被告上開自白，核與事實相符，應堪採
     信。本案事證明確，被告之犯行洵堪認定。
三、論罪科刑：
　㈠核被告所為，係犯刑法第321條第1項第1款侵入住宅竊盜罪。
　㈡刑法第57條科刑審酌：
　　爰以行為人責任為基礎，並審酌被告係因吸食毒品所費甚鉅
    ，不堪負荷而犯本案罪刑，又查其將所竊取之鑽石戒指隨意
    棄置於三重交流道，外幣則沿其自金城至三重之逃匿途中隨
    意丟棄，黃金戒指以與市價顯不相當之價格賤賣等情，足見
    其行為後仍處於意識混亂，未能認知正常經濟價值之狂悖狀
    態，復查其與告訴人謝豐懋間具有房東房客共居於上下樓之
    信賴關係，詎其竟罔顧雙方親近信賴，貿然侵入告訴人房間
    盜竊，所為實不足取，惡性非輕，但念其犯後經告訴人詢問
    即向其坦承犯行，並與告訴人達成和解，賠償告訴人之損失
    ，足認被告已深具悔意，兼衡以被告國中肄業之智識程度、
    入監前從事粗工工作、離婚、無須扶養親屬之家庭經濟況等
    一切情狀，量處如主文所示之刑，並諭知易科罰金之折算標
    準。
四、沒收部分：
　　按犯罪所得，屬於犯罪行為人者，沒收之，但有特別規定者
     ，依其規定；又前2項之沒收，於全部或一不能沒收或不宜
     沒收時，追徵其價額，刑法第38條之1第1項、第3項分別定
     有明文。又按宣告前2條之沒收或追徵，有過苛之虞、欠缺
     刑法上之重要性、犯罪所得價值低微，或為維持受宣告人
     生活條件之必要者，得不宣告或酌減之，刑法第38條之2第
     2項定有明文。查：被告因本案竊盜犯行所取得之鑽石戒指
     、黃金戒指各1個、美元500元、歐元100元、新臺幣5,000
     元均為被告之犯罪所得，且未扣案，本應依刑法第38條第1
     項前段規定，諭知沒收，並依同條第3項規定，於全部或一
     部不能沒收或不宜執行沒收時，追徵其價額，然查；本案
     遭竊之鑽石戒指重量約50分，價值約新臺幣（下同）8萬元
     ，黃金戒指重量約4錢，價值約2萬元，美金500元經換算約
     為1萬4,000元，歐元100元經換算約為3,200元，則合計被
     告之損失約12萬2,200元（計算式：8萬＋2萬＋1萬4,000+3,2
     00+5,000），而被告已與告訴人達成和解，此有本院111年
     6月7日調解筆錄1份在卷可考，如被告確實依調解條件履行
     ，已足剝奪其犯罪利得，達到沒收制度剝奪其犯罪所得之
     立法目的，如在本案另沒收上揭犯罪所得，將使其承受過
     度之不利益，顯屬過苛，亦有礙前開調解之履行，爰依刑
     法第38條之2第2項之規定，不予宣告沒收。
五、適用之法律：
 ㈠刑事訴訟法第273條之1第1項、第299條第1項前段。
 ㈡刑法第321條第1項第1款、第41條第1項前段。
 ㈢刑法施行法第1條之1。
本案經檢察官曾開源偵查起訴，由檢察官黃明絹到庭執行職務。
中　　華　　民　　國　　111 　年　　6 　　月　　21　　日
               刑事第二十四庭  法  官  潘 長 生
上列正本證明與原本無異。
如不服本判決，應於判決送達後20日內敘明上訴理由，向本院提
出上訴狀 (應附繕本) ，上訴於臺灣高等法院。其未敘述上訴理
由者，應於上訴期間屆滿後20日內向本院補提理由書「切勿逕送
上級法院」。
                               書記官  許 雅 琪
中　　華　　民　　國　　111 　年　　6 　　月　　21　　日
附錄本案論罪科刑法條全文：
中華民國刑法第321條
犯前條第一項、第二項之罪而有下列情形之一者，處6月以上5年
以下有期徒刑，得併科50萬元以下罰金：
一、侵入住宅或有人居住之建築物、船艦或隱匿其內而犯之。
二、毀越門窗、牆垣或其他安全設備而犯之。
三、攜帶兇器而犯之。
四、結夥三人以上而犯之。
五、乘火災、水災或其他災害之際而犯之。
六、在車站、港埠、航空站或其他供水、陸、空公眾運輸之舟、
    車、航空機內而犯之。
前項之未遂犯罰之。